臺灣臺中地方法院民事判決　
111年度婚字第67號
原      告  甲○○  
被      告  乙○○  
上列當事人間離婚事件，本院於111年8月2日下午4時59分言詞辯
論終結，判決如下：
    主  文
准原告與被告離婚。
訴訟費用由被告負擔。
    事實及理由
壹、原告主張略以：
一、兩造於民國106年3月29日結婚，詎被告於兩造婚關係存續中
    ，竟於結婚數月後，與訴外人朱玉鳳發生婚外情，嗣經原告
    於107年6月1日發現其與被告之對話上傳至原告之臉書上，
    原告台知上情。
二、綜上，兩造婚姻因可歸責於被告之事由，已生破綻而無回復
    之希望，為此，爰依民法第1052條第1項第2項之規定，請求
    判決離婚。並聲明：如主文所示。
貳、被告答辯意旨略以：伊沒有外遇，伊在提起離婚之訴之前，
    在香港告過朱玉鳳誹謗，朱玉鳳在臉書上寫毀損伊名譽之事
    ，說伊始亂終棄等語。
參、得心證之理由：
一、按有民法第1052條第1項以外之重大事由，難以維持婚姻者
    ，夫妻之一方得請求離婚，但其事由應由夫妻之一方負責者
    ，僅他方得請求離婚，民法第1052條第2項定有明文。上開
    條文規定之立法意旨，在符合現代多元化社會之需要，使裁
    判離婚之事由較富彈性，其判斷之標準為婚姻是否已生破綻
    而無回復之希望。而婚姻是否已生破綻無回復之希望，不可
    依主觀的標準，即從原告已喪失維持婚姻意欲之主觀面加以
    認定，而應依客觀之標準，即難以維持婚姻之事實，是否已
    達倘處於同一境況，任何人均將喪失維持婚姻意欲之程度而
    定（最高法院94年度台上字第115號判決意旨參照）。又按
    婚姻係以夫妻之共同生活為目的，配偶應互信互賴、相互協
    力，以保持共同生活之圓滿、安全及幸福，因而夫妻應相互
    尊重以增進情感和諧及誠摯之相處，此為維持婚姻之基礎，
    若此基礎不復存在，致夫妻無法共同生活，無復合之可能者
    ，即應認有難以維持婚姻之重大事由存在，且不因當事人併
    據同一事實主張有該條第1項離婚原因而有不同（最高法院8
    6年度台上字第606號裁判、86年度第2次民事庭會議決議均
    可參照)。至於婚姻如有難以維持之重大事由，於夫妻雙方
    就該事由均須負責時，應比較衡量雙方之有責程度，僅責任
    較輕之一方得向責任較重之他方請求離婚，如雙方之有責程
    度相同，則雙方均得請求離婚，始符民法第1052條第2項規
    定之立法本旨（最高法院95年度第5次民事庭會議決議參照
    ）。
二、原告主張：兩造於106年3月29日結婚，現婚姻關係存續中之
    事實，業據其提出戶籍謄本為證，且為被告所不爭執，堪信
    為真實。
三、原告主張：被告與訴外人朱玉鳳發生婚外情等情，被告則否
    認之，並以前詞置辯，然被告與朱玉鳳發生婚外情，參諸原
    告所提出之朱玉鳳與被告在MESSENGER對話:「被告;妹妹，
    我打離婚官司很有信心，但是萬一沒有離成，怎麼辦」「被
    告:我一定離得成的。朱玉鳳:她也保守，你用什麼理由離得
    成。被告:我先搓妳奶，捏妳奶，吸妳奶，就會讓你抓狂」
    「朱玉鳳:說真的，她床上怎樣，你都沒有答我。被告:還敢
    嫁?仔細考慮考慮。妹妹」「被告:離婚後，我在床上跟妳說
    她在床上是怎樣」「朱玉鳳:不要，現在說，是否躺著不動
    都會讓男人宵魂，被告:我的大肉棒插在妳濕答答的小穴裡
    抽插，再慢慢跟妳說」「被告:騷得像小妖精，愛死你。朱
    玉鳳:離婚了，我為你在床上小洞洞裡療傷。被告:小騷貨想
    出的療傷法，用小騷屄幫老公療傷。朱玉鳳:是的洞穴的水
    是消毒的，傷口好得快」「被告:玉鳳，妳，妳真要命。妳
    在床上野的要命，妳在床下也熱情的要命」「被告:我愛上
    妳就不可能愛上她的」「被告:我捨不得妳做秘密夫妻，要
    你做公開的。朱玉鳳:謝謝好老公」(詳本院107年度婚字第7
    35號卷第129頁至131頁)；另朱玉鳳與原告之對話，朱玉鳳
    向原告稱:你怎麼不去死，你老公在你住院時，和我去開房
    做愛等語(詳同卷第135頁)，顯見被告與牛玉鳳之對話，已
    超出正常朋友間之對話，若非被告與朱玉鳳有發生婚外情，
    豈有如此對話，且朱玉鳳與原告對話時自稱已經與被告開房
    做愛等語，從而，原告之主張堪信為真，被告上開所辯不足
    採信。
四、另原告上開主張亦經本院107年度婚字第735號判決、臺灣高
    等法院臺中分院109年度家上字第61號判決所確認，堪信原
    告之主張為真。
五、本院審酌上情，認夫妻相處，最重要的就是互信、互諒、互
    愛，互相尊重對方，此為幸福家庭所不可或缺之條件，然被
    告竟在外與朱玉鳳發生婚外情，導致原告身心受創，長此以
    往，夫妻情感已消磨殆盡，致兩造賴以維持夫妻關係應有之
    互敬、互信、互諒、互愛等誠摯及情愛基礎蕩然無存。故堪
    認本件兩造間之婚姻已生破綻而無回復之希望，有不能維持
    婚姻之重大事由，且應歸責於被告。從而，原告依民法第10
    52條第2項規定請求判決離婚，為有理由，應予准許。
肆、本件事實已臻明確，兩造其餘之攻擊或防禦方法，及未經援
    用之證據，經本院斟酌後，認為與判決基礎之事實並無影響
    ，均不足以影響本裁判之結果，自無庸一一詳予論駁之必要
    ，併此敘明。
伍、訴訟費用負擔之依據：家事事件法第51條，民事訴訟法第78
    條。
中　　華　　民　　國　　111 　年　　9 　　月　　14　　日
                    家事法庭   法  官   陳忠榮
以上為正本係照原本作成。
如對本判決上訴，須於判決送達後20日內，向本院提出上訴狀，
同時表明上訴理由（須附繕本）。如委任律師提起上訴者，應一
併繳納上訴審裁判費。　　　　　　　　　　
中　　華　　民　　國　　111 　年　　9 　　月　　14　　日
                               書記官   黃佳莉